臺灣高雄地方法院民事判決　　　　　　 100年度簡上字第95號
上　訴　人　Ａ女　　
被　上訴人　周繼志　
上列當事人間請求損害賠償事件，上訴人對於民國100 年1 月18
日本院高雄簡易庭99年度雄簡字第1415號第一審判決提起上訴，
本院判決如下：
    主    文
原判決廢棄，發回原審法院。
    理    由
一、按第一審之訴訟程序有重大之瑕疵者，第二審法院得廢棄原
    判決，而將該事件發回原法院，但以因維持審級制度認為必
    要時為限，民事訴訟法第451 條第1 項前段定有明文，上揭
    規定依同法第436 條之1第3項規定，於簡易訴訟程序亦有適
    用。又地方法院獨任法官將應適用通常訴訟程序之事件，誤
    為簡易訴訟事件，適用簡易訴訟程序者，如當事人對之表示
    無異議或知其違背或可知其違背，並無異議而為本案辯論者
    ，依民事訴訟法第197 條第1 項但書規定，其責問權即已喪
    失，當事人不得以第一審訴訟程序有重大瑕疵為由，提起第
    二審上訴（最高法院81年台上字第1310 號判例參照）。
二、經查，上訴人於原審依民法侵權行為之法律關係，就性騷擾
    部分及誣告部分各請求被上訴人賠償新臺幣（下同）50萬元
    ，上訴人於原審判決後，僅就誣告部分提起上訴，嗣後以「
    擴張上訴聲明」方式，就性騷擾敗訴部分中之20萬元提起上
    訴，實質上應屬追加上訴，惟已逾20日之上訴期間，性騷擾
    部分業已確定而無法追加上訴，上訴人所為上訴之追加，與
    法未合，被上訴人另就性騷擾部分提起附帶上訴，然並未具
    備上訴之要件，業因上訴人之追加上訴不合法而失其效力，
    從而，上訴人之追加上訴及被上訴人之附帶上訴，均屬不合
    法，業經本院另以裁定駁回，本件所應審究者，僅上訴人就
    誣告部分所提起之上訴，合先敘明。
三、次查，上訴人於原審依民法侵權行為之法律關係，就性騷擾
    部分，起訴請求被上訴人賠償50萬元，嗣於原審審理中，於
    民國99年9 月28日具狀（見原審卷第97至103 頁），依民法
    侵權行為之法律關係，就誣告部分，追加請求被上訴人賠償
    50萬元，以上共計100 萬元，依民事訴訟法第435 條規定，
    除當事人合意繼續適用簡易程序或被告不抗辯而為本案之言
    詞辯論外，法院應以裁定改用通常訴訟程序，並由原法官繼
    續審理。被上訴人於本院審理時辯稱：伊於原審99年11月23
    日言詞辯論期日，有當庭要求原審法官改為通常訴訟程序審
    理，原審法官亦有同意，然實際上卻未改為通常訴訟程序，
    伊並無不抗辯而為本案言詞辯論情事等語，業經本院勘驗當
    日庭訊光碟，被上訴人確於上開言詞辯論期日明白表示上訴
    人追加請求至100 萬元已達一般訴訟程序標準，原審法官亦
    稱：「是沒錯，但是就算金額有超過，還是由我來審理，我
    們只是把它轉成一般程序，但其實對你們來說是一樣的」等
    語，有勘驗筆錄附卷可稽（見本院卷第149 頁），難認當事
    人有合意繼續適用簡易程序或被上訴人不抗辯而為本案言詞
    辯論，其訴訟程序顯有重大瑕疵，為維持審級制度之必要，
    自應將第一審判決關於誣告部分廢棄，而將本事件發回原審
    法院。爰不經言詞辯論，將原判決廢棄，並將本件發回原審
    法院。
四、結論：依民事訴訟法第436 條之1 第3 項、第451 條、第45
    3 條，判決如主文。
中    華    民    國   100    年    9     月    13    日
                  民事第五庭審判長法  官  張維君
                                  法  官  李育信
                                  法  官  秦慧君
以上正本係照原本作成。
本判決不得上訴。
中    華    民    國   100    年    9     月    13    日
                                  書記官  鄭筑尹